---
title: "ggplot exercice résolues"
author: "Guillaume Lobet"
date: "17 March 2016"
output: html_document
---

## Chargement des données

Charger la librairie `ggplot2`. 

Charger le jeux de données `data.csv` et regarder les différentes variables.

```{r, eval=T, echo=T}

library(ggplot2)
rs <- read.csv("data.csv")
str(rs)

```


## Exercice 1

Comparer les longueurs racinaires entre genotypes, pour les différents traitements

```{r, eval=T, echo=T}

ggplot(data=rs, aes(x=treatment, y=root, fill=genotype)) + 
  geom_boxplot(position = position_dodge(width=0.8)) +
  theme_bw()
```


```{r, eval=T, echo=T}

ggplot(data=rs, aes(x=genotype, y=root)) + 
  geom_boxplot(position = position_dodge(width=0.8)) +
  theme_bw() + 
  facet_grid(.~treatment)
```


## Exercice 2

Regarder si il existe une relation entre les longueurs racinaires et foliaires. 

```{r, eval=T, echo=T}

ggplot(data=rs, aes(x=root, y=leaf)) + 
  geom_point() + 
  theme_bw()

```

## Exercice 3

Même chose que pour l'exercice précédent, mais en comparant les genotypes et en dessinant la droite de regression linéaire.

```{r, eval=T, echo=T}

ggplot(data=rs, aes(x=root, y=leaf, colour=genotype)) + 
  geom_smooth(se = FALSE, method="lm") +
  geom_point() + 
  theme_bw()

```

## Exercice 4

Même chose que pour l'exercice précédent, mais en zoomant sur les valeurs du génotype `Gaspe`. 

```{r, eval=T, echo=T}

ggplot(data=rs, aes(x=root, y=leaf, colour=genotype)) + 
  geom_smooth(se = FALSE, method="lm") +
  geom_point() + 
  theme_bw() + 
  ylim(range(rs$leaf[rs$genotype == "Gaspe"])) + 
  xlim(range(rs$root[rs$genotype == "Gaspe"]))  

```


## Exercice 5

Comparer les longueurs foliares en fonction du nombre de feuilles.

```{r, eval=T, echo=T}

ggplot(data=rs, aes(x=factor(leaf_number), y=leaf, colour=genotype)) + 
  geom_boxplot() + 
  theme_bw()

```

